---
title: "Población en España "
author: "Lijun Lin"
github: {user: LINLJN, repo: Proyecto-Final, branch: "master"}
date: "20/11/2019"
output: 
  html_document:
    toc: true
    toc_depth: 5            
    toc_float: 
      collapsed: false        
      smooth_scroll: true

  # Encabezado 1
  ##  Exprexiones regulares
   ### ¿Que son las expresiones regulares?

  
---

```{r setup, include=FALSE}
knitr::opts_chunk$set(echo = FALSE, message = FALSE, warning = FALSE
)
```
# Encabezado 1
## Exprexiones regulares
### ¿Que son las expresiones regulares?

Expresión regular, también conocida como regex, regexp o expresión racional, es una secuencia de caracteres que forma un patrón de búsqueda, principalmente utilizada para la búsqueda de patrones de cadenas de caracteres u operaciones de sustituciones.

Las expresiones regulares se construyen utilizando los operadores unión, concatenación y clausura de Kleene.

La clausura de Kleene : es una operación que se aplica sobre un conjunto de cadenas de caracteres o un conjunto de símbolos o caracteres, y representa el conjunto de las cadenas que se pueden formar tomando cualquier número de cadenas del conjunto inicial, posiblemente con repeticiones, y concatenándolas entre sí.





## Markdown



```{r cars, echo=FALSE}
summary(cars)
```

## Including Plots

You can also embed plots, for example:


```{r poblacion grafica race, echo=F, message=FALSE, warning=FALSE, gganimate=list(nframes = 300, fps = 60)}
#install.packages("gifski") es necesario instalar este paquete para ejecutar la animacion
library(reshape2)
library(tidyverse)
library(lubridate)
library(gganimate)

autonoma <-  read.csv("dat/Poblacion/2853sc.csv",sep = ";",skip = 5)

  mil <- function(x){
    x<-as.numeric(gsub("\\.","",x))
  }
  
autonoma[,2:70] <- lapply(autonoma[,2:70],mil)

p.total <- autonoma[,c(1:24)]
p.total <- p.total[-c(1,20:24),]


p.total <- melt(p.total,"X")
p.total$variable <- gsub("X","",p.total$variable)
names (p.total)
names(p.total) = c("Provincia","year","poblacion")
p.total <- na.omit(p.total)

p.total %>%
  select(Provincia,poblacion,year) %>%
  group_by(year) %>%
  arrange(year,-poblacion) %>%
  mutate(rank = 1:n()) %>%
  filter(rank <= 19) ->
ranked_by_year1  

ranked_by_year1$year <- as.integer(ranked_by_year1$year)
ranked_by_year1$poblacion <- as.integer(ranked_by_year1$poblacion)

my_theme <- ggplot(data = ranked_by_year1) +
  aes(group = Provincia, fill = Provincia) +
  aes(xmin = 0 ,
      xmax = poblacion/2000) +
  aes(ymin = rank - 0.45,
      ymax = rank + 0.45) +
  scale_y_reverse(
    breaks = c(0),
    labels = c(0)) +
  scale_x_continuous(
    limits = c(-1500, 4500),
    breaks = c(0),
    labels = c(0)) +
  scale_fill_viridis_d(option = "viridis",direction = -1) +
  geom_rect(alpha = 0.7) +
  aes(label = Provincia, y = rank) +
  geom_text(col = "gray13",
            hjust = "right",
            x = -30) +
  geom_text(aes(y = rank , label = as.character(poblacion)),
            vjust = 0.4, 
            hjust = "right" ,
            x = 4800) +
  geom_text(x = 3000 , y = -15,
            family = "Times",
            aes(label = as.character(year)),
            size = 15, col = "grey18") +
  labs(fill = "") +
  labs(title = "Tasa de crecimiento demográfico (España/Comunidades)") +
  labs(x = "Población",y = "Provincia") +
  theme(axis.title = element_text(size = 10,face ="bold")) +
  theme(plot.title = element_text(size=13,face = "bold")) 

my_plot <- my_theme

options(gganimate.dev_args = list(width = 800, height = 800))
my_plot + gganimate::transition_states(year)

```




